---
title: "CH2 : Visualisation des donnees Temporelles"
subtitle: " Exos"
author: KHERIJI Walid
output: 
  rmdformats::readthedown:
    highlight: kate
---

```{r setup, include=FALSE}
knitr::opts_chunk$set(echo = TRUE)
```



# Question 1 

Charger les deux librairies  `ggplot2` et `dplyr`

```{r}
library(dplyr)
library(ggplot2)

```

# Question 2 

Charger les donnees `city_temperature.csv`. Utiliser la fonction `head` pour afficher un echantillon de donnees. Utiliser la fonction `str` pour afficher la structure interne des donnees. 

```{r}
temperature <- read.csv('city_temperature.csv')
head(temperature)
str(temperature)
```

# Question 3 

Utiliser la fonction `filter` pour filtrer les annees $>= 1995$ et  $< 2020$ ainsi que les valeurs manquantes ($!= -99$) et enregistrer le resultat dans `temperature_clean_mn`.  Utiliser `head` pour afficher un echantillon de `temperature_clean_mn`


```{r}
temperature_clean_mn = temperature %>%filter(Year >= 1995 & Year < 2020 & AvgTemperature != -99)
head(temperature_clean_mn)
```

# Question 4

Utiliser la fonction `mutate` pour convertir les temperatures de Fahrenheit en Celsius $C^°= (F^° - 32) /1.8$

```{r}
temperature_clean_mn = temperature_clean_mn %>%mutate(AvgTemperature = (AvgTemperature - 32)/1.8)
head(temperature_clean_mn)
```


# Question 5

Utiliser la fonction `group_by` et `filter` pour filtrer les villes qui ont au moins une observation par mois de chaque annee 


```{r}
my = nrow(distinct(temperature_clean_mn, Year))*nrow(distinct(temperature_clean_mn, Month))

City_Month_Year = temperature_clean_mn %>%group_by(City,Month, Year)%>%summarise()
  
city  = City_Month_Year%>%group_by(City)%>%summarise(count = n())%>%filter(count == my)


temperature_clean_mn = temperature_clean_mn %>%filter(City %in% city$City)
head(temperature_clean_mn)
```


# Question 6

Visualiser les temperatures moyennes mondiales par annee et ajouter `geom_smooth()` avec les parametres `method = 'lm'` et  `se = F`

```{r fig.align="center",fig.width = 15, fig.height = 10}
temperature_clean_mn %>% 
  group_by(Year) %>% 
  summarise(
    avg_year = mean(AvgTemperature)
  ) %>% 
  ggplot(aes(Year, avg_year)) +
  geom_line(color = 'red', size = 2) +
  geom_smooth(method = 'lm', se = F, size = 2) +
  labs(x ="Annee", y="Temp moyenne mondiale par annee")
```


# Question 7

Utiliser la fonction `mutate` et `month.name` pour convertir les mois en texte et enregistrer le resultat dans `temperature_clean_mc`.  Utiliser `head` pour afficher un echantillon de `temperature_clean_mc`

```{r}
temperature_clean_mc = temperature_clean_mn %>%mutate(Month = month.name[Month])
head(temperature_clean_mc)
```


#Question 8

Utiliser les fonctions `filter`,  `group_by` et `ggplot` pour visualiser les temperatures moyennes annuelles a Paris 
 

```{r fig.align="center",fig.width = 15, fig.height = 7}
temperature_clean_mc %>%filter(City == 'Paris')%>%group_by(Year)%>%summarise(AvgTemperature = mean(AvgTemperature))%>%ggplot(aes(x = Year, y = AvgTemperature)) + geom_point() + geom_smooth(method = 'lm', se = F)
```


#Question 9

Utiliser les fonctions `filter`,  `group_by`,  `factor` et `ggplot` pour visualiser les temperatures mensuelles moyennes a Paris  

```{r fig.align="center",fig.width = 15, fig.height = 10}
temperature_clean_mc %>%filter(City == 'Paris')%>%group_by(Month)%>%summarise(AvgTemperature = mean(AvgTemperature))%>%ggplot(aes(x = factor(Month), y = AvgTemperature)) + geom_point() + geom_smooth(method = 'lm', se = F)
```

# Question 10

Utiliser les fonctions `filter`,  `group_by` et `ggplot` pour visualiser les temperatures moyennes annuelles a Paris avec une resolution mensuelle 


```{r fig.align="center",fig.width = 15, fig.height = 7}
temperature_clean_mc %>%filter(City == 'Paris')%>%group_by(Year, Month)%>%summarise(AvgTemperature = mean(AvgTemperature))%>%ggplot(aes(x = Year, y = AvgTemperature)) + geom_point() + geom_smooth(method = 'lm', se = F)
```


# Question 11

Utiliser les fonctions `filter`,  `group_by`,  `factor` et `ggplot` pour visualiser les temperatures mensuelles moyennes a Paris sur les annees 1995,2000,2005, 2010, 2016 et 2019 

```{r fig.align="center",fig.width = 15, fig.height = 10}
temperature_clean_mc %>%filter(City == 'Paris' & Year %in% c(1995,2000,2005, 2010, 2016, 2019))%>%group_by(Year, Month)%>%summarise(AvgTemperature = mean(AvgTemperature))%>%ggplot(aes(x = factor(Month), y = AvgTemperature, color = Year)) + geom_point() + geom_smooth(method = 'lm', se = F)
```



# Question 12

Utiliser les fonctions `filter`,  `group_by` et `ggplot` pour visualiser les temperatures annuelles moyennes par ville en France (les deux seules villes francaises dans les donnees sont Bordeaux et Paris)


```{r fig.align="center",fig.width = 15, fig.height = 7}
temperature_clean_mc %>%filter(Country == 'France')%>%group_by(Year, City)%>%summarise(AvgTemperature = mean(AvgTemperature))%>%ggplot(aes(x = Year, y = AvgTemperature, color = City)) + geom_point() + geom_smooth(method = 'lm', se = F)
```


# Question 13

Utiliser les fonctions  `group_by` et `ggplot`  pour visualiser les temperatures annuelles moyennes par pays dans le monde

```{r fig.align="center",fig.width = 30, fig.height = 15}
temperature_clean_mc %>%group_by(Year, Country)%>%summarise(AvgTemperature = mean(AvgTemperature))%>%ggplot(aes(x = Year, y = AvgTemperature, color = Country)) + geom_point() + geom_smooth(method = 'lm', se = F)
```

# Question 14

Utiliser les fonctions `group_by` et `ggplot`  pour visualiser les temperatures annuelles moyennes par region

```{r fig.align="center",fig.width = 15, fig.height = 10}
temperature_clean_mc %>%group_by(Year, Region)%>%summarise(AvgTemperature = mean(AvgTemperature))%>%ggplot(aes(x = Year, y = AvgTemperature, color = Region)) + geom_point() + geom_smooth(method = 'lm', se = F)                    
```

# Question 15

Utiliser les fonctions  `group_by`, `ggplot`  et `gghighlight` pour visualiser les temperatures annuelles moyennes par pays dans le monde et mettre en evidence les temperatures en `North America`

```{r fig.align="center",fig.width = 15, fig.height = 10}
library(gghighlight)
temperature_clean_mc %>%group_by(Year, Country)%>%summarise(AvgTemperature = mean(AvgTemperature))%>%ggplot(aes(x = Year, y = AvgTemperature, color = Country)) + geom_point() + geom_smooth(method = 'lm', se = F) + gghighlight(Country == 'North America', color = 'red', fill = 'red')
```

# Question 16

Utiliser les fonctions `filter`,  `group_by` et `ggplot` pour visualiser les temperatures annuelles moyennes par pays en `North America`


```{r ig.align="center",fig.width = 15, fig.height = 7}
temperature_clean_mc %>%filter(Region == 'North America')%>%group_by(Year, Country)%>%summarise(AvgTemperature = mean(AvgTemperature))%>%ggplot(aes(x = Year, y = AvgTemperature, color = Country)) + geom_point() + geom_smooth(method = 'lm', se = F)
```

# Question 17

Utiliser les fonctions `group_by` `ggplot` `geom_line` et  `facet_wrap` pour visualiser sur le meme graphique les temperatures annuelles moyennes dans toutes les regions du monde

```{r fig.align="center",fig.width = 7, fig.height = 15}
temperature_clean_mc %>%group_by(Year, Region)%>%summarise(AvgTemperature = mean(AvgTemperature))%>%ggplot(aes(x = Year, y = AvgTemperature, color = Region)) + geom_line() + facet_wrap(~Region)
```

# Question 18

Utiliser les fonctions `group_by` `ggplot` `geom_area` et  `facet_wrap` pour visualiser sur le meme graphique les temperatures annuelles moyennes dans toutes les regions du monde sous forme de `Area Chart` 

```{r fig.align="center",fig.width = 7, fig.height = 15}
temperature_clean_mc %>%group_by(Year, Region)%>%summarise(AvgTemperature = mean(AvgTemperature))%>%ggplot(aes(x = Year, y = AvgTemperature, color = Region)) + geom_area() + facet_wrap(~Region)                     
```

# Question 19

Utiliser les fonctions `group_by`, `ggplot` et `geom_area`  pour visualiser les temperatures annuelles moyennes par region et enregistrer le resultat dans `fig`.  Charger la  librairie `plotly` et utiliser la focntion ggplotly pour creer un graphique interactif

```{r fig.align="center",fig.width = 15, fig.height = 10}
#A stacked area chart can be used to show differences between groups over time
#Stacked area charts are most useful when interest is on both (1) group change over time and (2) overall change over time
fig <- temperature_clean_mc %>%group_by(Year, Region)%>%summarise(AvgTemperature = mean(AvgTemperature))%>%ggplot(aes(x = Year, y = AvgTemperature, color = Region)) + geom_area() + facet_wrap(~Region)
```



```{r fig.align="center",fig.width = 15, fig.height = 10}
library(plotly)
ggplotly(fig)
```




# Question 20

Utiliser les fonctions `group_by`, `ggplot` et `geom_area`  avec le parametre `position = "fill"` pour visualiser les temperatures annuelles moyennes par region. 

```{r fig.align="center",fig.width = 15, fig.height = 10}
temperature_clean_mc %>%group_by(Year, Region)%>%summarise(AvgTemperature = mean(AvgTemperature))%>%ggplot(aes(x = Year, y = AvgTemperature, color = Region)) + geom_area(position = "fill") + facet_wrap(~Region)
```

# Question 21

Charger les  librairies `ggridges`,  `viridis` et `hrbrthemes` et utiliser les fonctions `filter`, `factor`, `ggplot` et `geom_density_ridges_gradient` pour visualiser les temperatures mensuelles moyennes a Paris en 2019


```{r fig.align="center",fig.width = 15, fig.height = 7}

# library
library(ggridges)
library(viridis)
library(hrbrthemes)


df_ratios <- temperature_clean_mc%>%filter(City == 'Paris' & Year == 2019)%>%
             mutate(Month = factor(Month, levels = month.name)) %>%
             arrange(Month)

 Plot
ggplot(df_ratios, aes(x = AvgTemperature, y = Month, fill = ..x..)) +
    geom_density_ridges_gradient(scale = 3, rel_min_height = 0.01, lwd=1.2) +
    scale_fill_viridis_c(option = "inferno", begin = 0.1, end = 0.9) +
    theme_ipsum_rc(grid = "XY") +
    theme(axis.text.x = element_text(angle = 90, hjust = 1, vjust = 0.5)) +
    labs(x = "Temperature", y = "Month", title = "Temperature in Paris in 2019", fill = "Temperature") +
    theme(plot.title = element_text(hjust = 0.5))
```

# Question 22

Charger la  librairie `ggsci`et utiliser les fonctions `filter`, `factor`, `ggplot` et `geom_boxplot` pour visualiser les temperatures mensuelles moyennes a Paris en 2019

```{r fig.align="center",fig.width = 15, fig.height = 7}

df_ratios <- temperature_clean_mc%>%filter(City == 'Paris' & Year == 2019)%>%
             mutate(Month = factor(Month, levels = month.name)) %>%
             arrange(Month)

library("ggsci")
```

# Question 23

Charger les  librairies `ggalt`et `tidyr` et utiliser les fonctions `filter`, `group_by`, `mutate`, `factor`, `spread` et `geom_dumbbell` pour visualiser les changements des temperatures mensuelles moyennes a Paris entre  1995 et  2019 

```{r fig.align="center",fig.width = 15, fig.height = 10}
library(ggalt)
library(tidyr)


plotdata_long <-  temperature_clean_mc %>%filter(City=='Paris' & Year %in% c(1995, 2019))%>%
                 group_by(Month, Year)%>%summarize(AvgTemperature = mean(AvgTemperature))%>%
                  mutate(Month = factor(Month, levels = month.name))%>%
                  arrange(Month)

# convert data to wide format
plotdata_wide <- spread(plotdata_long, Year, AvgTemperature)
names(plotdata_wide) <- c("Month", "y1995", "y2019")

# create dumbbell plot
ggplot(plotdata_wide, aes(x = Month, y = y2019, ymin = y1995, ymax = y2019)) +
  geom_dumbbell(color = "black", size = 1.5) +
  geom_segment(aes(x = Month, xend = Month, y = y1995, yend = y2019), color = "black", size = 1.5) +
  geom_point(size = 3, color = "black") +
  geom_point(aes(y = y1995), size = 3, color = "black") +
  scale_y_continuous(limits = c(0, 30)) +
  theme_minimal() +
  theme(axis.text.x = element_text(angle = 90, hjust = 1, vjust = 0.5)) +
  labs(x = "Month", y = "Temperature", title = "Temperature in Paris between 1995 and 2019")                     
```

# Question 24

Charger les  librairies `lubridate`et `ggTimeSeries` et utiliser les fonctions `filter`, `mutate_at`, `mutate`, `spread` et `ggplot_calendar_heatmap` pour visualiser les temperatures journalieres a Paris entre 1995 et 2019 

```{r fig.align="center",fig.width = 15, fig.height = 10}

library(lubridate)
library(ggTimeSeries)


plotdata_paris <-  temperature_clean_mn %>%filter(City=='Paris' & Year %in% c(1995, 2019))%>%
                   mutate_at(c('Year', 'Month', 'Day'), as.numeric)%>%
                   mutate(Date = dmy(paste(Day, Month, Year)))%>%
                   select('Date', 'Year', 'Month', 'Day', 'City' , 'AvgTemperature')


# create heatmap plot
ggplot_calendar_heatmap(plotdata_paris, date = Date, value = AvgTemperature, 
                        color = "RdYlBu", 
                        title = "Temperature in Paris between 1995 and 2019",
                        subtitle = "Daily average temperature",
                        xlab = "Month",
                        ylab = "Day of the week",
                        legend_title = "Temperature",
                        legend_breaks = seq(0, 30, 5),
                        legend_labels = seq(0, 30, 5),
                        legend_position = "bottom",
                        legend_direction = "horizontal",
                        legend_ncol = 6,
                        legend_box = "horizontal",
                        legend_box_fill = "white",
                        legend_box_alpha = 0.5,
                        legend_box_color = "black",
                        legend_box_size = 0.5,
                        legend_box_linetype = "solid",
                        legend_box_linecolor = "black",
                        legend_box_linealpha = 1,
                        legend_box_line_size = 0.5,
                        legend_text_color = "black",
                        legend_text_size = 10,
                        legend_text_face = "plain",
                        legend_text_family = "sans",
                        legend_text_hjust = 0.5,
                        legend_text_vjust = 0.5,
                        legend_text_angle = 0,
                        legend_text_lineheight = 1,
                        legend_text_margin = 0,
                        legend_text_alpha = 1,
                        legend_text_case = "lower",
                        legend_text_format = "auto",
                        legend_text_prefix = "",
                        legend_text_suffix = "",
                        legend_text_trim = TRUE,
                        legend_text_limit = NULL,
                        legend_text_justify = "left",
                        legend_text_clip = "on",
                        legend_text_debug = FALSE,
                        legend_text_grob = NULL,
                        legend_text_grob_width = NULL,
                        legend_text_grob_height = NULL,
                        legend_text_grob_x = NULL,
                        legend_text_grob_y = NULL,
                        legend_text_grob_hjust = 0.5,
                        legend_text_grob_vjust = 0.5,
                        legend_text_grob_angle = 0,
                        legend_text_grob_debug = FALSE,
                        legend_text_grob_just = NULL,
                        legend_text_grob_gp = NULL,
                        legend_text_grob_vjust = 0.5) +
  theme_minimal() +
  theme(axis.text.x = element_text(angle = 90, hjust = 1, vjust = 0.5)) +
  labs(x = "Month", y = "Temperature", title = "Temperature in Paris between 1995 and 2019")
```

# Question 25


Charger la  librairie `forcats` et utiliser les fonctions `mutate`, `gather`, `geom_line`, `geom_hline` et `coord_flip` pour visualiser un Gantt Chart des taches

```{r fig.align="center",fig.width = 15, fig.height = 10}
library("forcats")

#df <- data.frame(task=c("Explore Ideas", "Finalize Idea", "Make Plots with\n geom_line", "Make Plots with\n Plan Package", "Add Writeups", "Refine Plots", "Review Tutorial", "Submit Tutorial", "Get Feedback\n and Update"), 
 #                start=c("2022-10-05", "2022-10-08", "2022-10-09", "2022-10-12", "2022-10-14", "2022-10-15", "2022-10-16", "2022-10-17", "2022-10-18"),
#                 end=c("2022-10-08", "2022-10-09", "2022-10-14", "2022-10-16", "2022-10-17", "2022-10-17", "2022-10-18", "2022-10-18", "2022-10-21"), 
 #                owner=c("Wiliam", "Paul", "Wiliam", "Paul", "Paul", "Wiliam", "Paul", "Wiliam", "Paul"))

#df <- df%>%mutate(start = as.Date(start), end = as.Date(end))


#df_tidy <- df %>% 
#  gather(key=date_type, value=date, -task, -owner)

#ggplot() +
 # geom_line(data=df_tidy, mapping=aes(x=fct_rev(fct_inorder(task)), y=date, color=owner), size=10) +
 # geom_hline(yintercept=as.Date("2022-10-14"), colour="black", linetype="dashed") +
 # coord_flip() +
 # labs(x = "Task", y = "Date", colour = "Owner") +
 # theme(legend.title = element_text(size=20),legend.text = element_text(size=20))+
  #theme(axis.text=element_text(size=15),axis.title=element_text(size=20,face="bold"))

```

# Question 26

Utiliser la fonction `scale_y_date` pour afficher toutes les dates 

```{r fig.align="center",fig.width = 15, fig.height = 10}




```
# Question 27
Utiliser la fonction `scale_alpha_discrete` pour changer la transparence des taches accomplies

```{r fig.align="center",fig.width = 15, fig.height = 10}

#df_completed <- df %>% mutate(completed = factor(c(rep(1, 3), rep(0, 6))))

#df_completed <- df%>%mutate(completed = as.factor(case_when(end<=as.Date("2022-10-14") ~ 1,end>as.Date("2022-10-14")~ 0)))

#df_tidy <- df_completed %>% 
#  gather(key=date_type, value=date, -task, -owner, -completed)


#ggplot() +
#  geom_line(data=df_tidy, mapping=aes(x=fct_rev(fct_inorder(task)), y=date, color=owner, alpha=completed), size=10) +
#  ...............
```



